【裁判字號】    95,交抗,102
【裁判日期】    950816
【裁判案由】    聲明異議
【裁判全文】
臺灣高等法院高雄分院刑事裁定         95年度交抗字第102號
抗告人即
受處分人    甲○○
上列抗告人因違反道路交通處罰條例聲明異議案件，不服臺灣高
雄地方法院中華民國95年7 月19日裁定（95年度交聲字第264 號
），提起抗告，本院裁定如下：
    主  文
抗告駁回。
    理  由
一、按受處分人不服道路交通管理處罰條例第8 條主管機關所為
    之處罰，得於接到裁決書之翌日起20日內，向管轄地方法院
    聲明異議，又聲明異議，應以司法狀紙述異議之理由，提
    出於原處分機關為之，原處分機關應於接受異議書狀後5 日
    內，將該案卷宗及有關證物，送交該管地方法院或其分院交
    通法庭；道路交通管理處罰條例第87條第1 項及道路交通案
    件處理辦法第13條分別定有明文。
二、經查，本件抗告人違反道路交通管理事件經交通部公路總局
    高雄區監理所裁決罰鍰新台幣1200元，而該交通部公路總局
    高雄區監理所高監自字第裁80-1A000 0000 號違反道路交通
    管理事件裁決書已於92年8 月15日送達抗告人，有上開裁決
    書及抗告人甲○○簽名之送達回證各1 份附卷可稽，且該裁
    決書以掛號郵件經中華郵政股份有限公司永和郵局投遞士交
    由收件人甲○○收受，並由收件人在送達回證上簽署「甲○
    ○」之署名，亦有中華郵政股份有限公司永和郵局95年6 月
    19日永郵字第0952340001號函附卷可憑。依首揭規定本件抗
    告人如對原處分機關上開裁決有所不服，應自92年8 月16日
    （即其收受裁決書之翌日）起至同年9 月4 日止之期間內向
    原審法院聲明異議，此並據該裁決書附記欄一教示甚明。詎
    抗告人並未依此辦理，僅於93年8 月13日起迭向交通部公路
    總局高雄監理所提出陳情書，且抗告人遲至95年4 月17日始
    提出本件聲明異議狀交由交通部公路總局高雄區監理所轉送
    本院，有其上蓋有高雄區監理所收狀日期章可稽，顯已逾20
    日之法定期間。原審以抗告人之異議不合法，為駁回之裁定
    ，並無不當。
三、抗告意旨略以：抗告人於收受裁決書後曾多次以打電話之方
    式向原處分機關陳情，原處分機關一昧推拖拉，抗告人因不
    懂法律而遲誤異議期間，並非故意遲誤，請撤銷原裁定，更
    為妥適之裁定等語，揆諸前揭說明，抗告並無理由，應予駁
    回。
據上論斷，應依道路交通案件處理辦法第26條、刑事訴訟法第41
2 條，裁定如主文。
中    華    民    國    95    年    8     月    16    日
                  刑事第一庭    審判長法  官  郭雅美
                                      法  官  范惠瑩
                                      法  官  莊崑山
以上正本證明與原本無異。
不得再抗告。
中    華    民    國   950    年    98    月    16    日
                                      書記官  邱麗莉


司法院資訊處製作；財團法人民間司法改革基金會備份。
